【裁判字號】    98,交聲,995
【裁判日期】    980527
【裁判案由】    交管條例聲異
【裁判全文】
臺灣板橋地方法院交通事件裁定        98年度交聲字第995號
原處分機關  交通部公路總局臺北區監理所板橋監理站
異  議  人
即受處分人  甲○○
上列異議人因違反道路交通管理處罰條例案件，對於交通部公路
總局臺北區監理所板橋監理站於中華民國98年4 月20日以板監裁
字裁41-C00000000號所為之裁決處分（原舉發案號：北縣警交大
字第C00000000號），聲明異議，本院裁定如下：
    主  文
異議駁回。
    理  由
一、原處分意旨略以：異議人即受處分人甲○○於民國（下同）
    98年3 月16日16時8 分許，騎乘車號為CMC-070 號重型機車
    ，行經臺北縣中和市○○路與自由街口，因有「騎車行經有
    燈光號誌管制之交岔路口闖紅燈（秀朗路往安樂路方向）」
    之違規事實，經臺北縣政府警察局永和分局永和派出所員警
    上前攔停，並以北縣警交大字第C00000000 號違反道路交通
    管理事件通知單當場掣單舉發。嗣經原處分機關查證違規屬
    實後，即於98年4 月20日以板監裁字裁41-C00000000號違反
    道路交通管理事件裁決書，依道路交通管理處罰條例第53條
    第1 項、第63條第1 項第3 款（裁決書漏載第1 項第3 款，
    應予補充）之規定，裁處罰鍰新臺幣（下同）1,800 元，並
    記違規點數3 點等語。
二、異議意旨略以：異議人甲○○於98年3 月16日16時8 分許，
    騎乘車號為CMC-070 號重型機車，行經臺北縣中和市○○路
    與自由街口時，指示燈紅燈倒數已歸零，並呈現綠燈，而員
    警停車方向之號誌係為紅燈，其經員警攔停後告知其闖紅燈
    行為已侵犯他的路權，開單當時其以為係其看錯號誌，惟其
    於98年3 月18日下午再前往現場確認，發現其並未看錯，其
    沒有闖紅燈，為此聲明異議，請求撤銷原處分云云。
三、按汽車駕駛人，行經有燈光號誌管誌之交岔路口闖紅燈者，
    處1,800 元以上5,400 以下罰鍰；又汽車駕駛人有上開行為
    時，除依原條款處罰鍰外，並予記違規點數3 點，道路交通
    管理處罰條例第53條第1 項、第63條第1 項第3 款分別定有
    明文
四、經查：
  (一)本件異議人於98年3 月16日16時8 分許，騎乘車號為CMC-07
    0 號重型機車，行經臺北縣中和市○○路與自由街口「闖紅
    燈（秀朗路往安樂路方向）」違規，經警目睹並攔查掣單舉
    發，嗣異議人提出申訴，經原舉發機關即臺北縣政府警察局
    永和分局永和派出所回函覆本案違規屬實，員警依法予以攔
    查舉發並無不當，而由原處分機關於98年4 月20日以板監裁
    字裁41-C00000000號所為裁決書裁處罰鍰1,800 元，並記違
    規點數3 點等情，有臺北縣政府警察局98年3 月16日北縣警
    交大字第C00000000 號舉發違反道路交通管理事件通知單通
    知聯影本、上開板監裁字裁41-C00000000號裁決書影本、臺
    北縣政府警察局永和分局98年4 月8 日北縣警永交字第0980
    010349號書函各1件附卷可參。
  (二)本件舉發經過情形，業據證人即舉發員警林煌智於本院調查
    時到庭具結證稱：其當時執行巡邏警衛，其從永和路直行往
    自由街方向，到秀朗路與自由街口過馬路時看到異議人自秀
    朗路闖越紅燈往安樂路方向行進，其抬頭看到其行進方向是
    為綠燈，且在秀朗路口有多位民眾還在等紅綠燈，其在異議
    人還未行進至馬路中間時對異議人鳴按喇叭以示警告，惟異
    議人仍予以通過，其即上前盤查，直至安樂路及永貞路口時
    始攔到異議人，告知權益後開單舉發等語綦詳，並有證人林
    煌智員警庭呈繪有異議人及其當時行進方向之現場地圖1 份
    ，以及現場照片3 幀附卷可稽（見本院98年5 月18日訊問筆
    錄）。依證人所述可知，證人確有親眼目睹異議人騎乘上開
    機車行經臺北縣中和市○○路與自由街口時，自秀朗路違規
    闖越紅燈進入安樂路之前後經過，其證述舉發過程連續而完
    整，顯見其記憶深刻，益徵其無誤判之虞；又本件交通違規
    舉發過程雖未錄影或以其他科學儀器另為佐證，然案發當時
    之現場舉發警員亦不失為可資證明之證人身分，該員警既已
    到庭證述如上，其為依法執行公務之人，與異議人素不相識
    ，亦無任何嫌隙，其於巡邏勤務時偶然發現本件違規事實，
    衡情當不至甘冒涉犯偽證罪之風險虛構違規事實，或設詞誣
    攀異議人之理。從而，證人上開證述查無其他任何事證證明
    其有何瑕疵或與事理相違而可認與事實不符之處，本院依直
    接審理所得心證，就證人依當時自己親自見聞於本院所為之
    上開證述，應堪採信。是異議人以前開情詞置辯，顯為事後
    推諉卸責之詞，要無足採。本件事證明確，異議人上開違規
    事實堪以認定，警方對其舉發並無不當或違法之處。
五、綜上所述，本件異議人於上揭時地，確有騎乘上開車號之重
    型機車行經有燈光號誌管制之交岔路口闖紅燈之違規行為。
    是原處分機關依道路交通管理處罰條例第53條第1 項規定裁
    處罰鍰1,800 元，並依同條例第63條第1 項第3 款規定記違
    規點數3 點，核無違誤，異議人執持前詞，對原處分機關所
    為之裁決處分聲明異議，為無理由，應予駁回。
據上論斷，應依道路交通案件處理辦法第19條，裁定如主文。
中    華    民    國    98    年     5    月    27    日
                      交通法庭    法  官  潘  長  生
上列正本證明與原本無異。
如不服本裁定，應於裁定送達後5日內敘明抗告理由，向本院提
出抗告狀。
                                  書記官  陳  金  鳳
中    華    民    國    98    年     5    月    27    日


司法院資訊處製作；財團法人民間司法改革基金會備份。
